【裁判字號】    98,台抗,170
【裁判日期】    980319
【裁判案由】    請求營業秘密損害賠償，聲請發秘密保持命令
【裁判全文】
最高法院民事裁定              九十八年度台抗字第一七０號
抗  告  人  創百股份有限公司
法定代理人  丁○○
上列抗告人因利統股份有限公司與丁○○等間請求營業秘密損害
賠償事件，聲請發秘密保持命令，對於中華民國九十八年一月六
日智慧財產法院裁定（九十七年度民秘聲上字第一號），提起抗
告，本院裁定如下：
    主  文
原裁定廢棄，應由智慧財產法院更為裁定。
    理  由
本件抗告人以相對人利統股份有限公司（下稱利統公司）向台灣
台中地方法院（下稱台中地院）對丁○○、張云馨請求營業秘密
損害賠償事件，並聲請該法院以九十六年度聲字第二八二五號（
下稱第二八二五號）為證據保全，主張上開損害賠償事件現由原
法院九十七年度民營上字第一號（下稱第一號）審理中，因利統
公司聲請勘驗而檢索相關資料等情，依智慧財產案件審理法第十
一條、第十二條規定，聲請對利統公司及相對人甲○○、乙○○
及丙○○核發秘密保持命令，令相對人四人就伊所有於前開第二
八二五號證據保全事件被保全之「拷貝之隨身硬碟」內之進、銷
、存貨系統營業秘密資訊，不得為實施訴訟以外之目的而使用，
或對訴訟當事人及代理人以外未受秘密保持命令人為開示。原法
院以：台中地院實施證據保全時，係將抗告人伺服器內相關資料
儲存至「創百公司server之資料」之隨身硬碟（下稱系爭硬碟）
。抗告人雖聲請核發秘密保持命令，惟其不僅未具體敘明所謂「
進、銷、存貨系統資料」之營業秘密之種類及詳細內容，且純為
書面之陳述，卻未提出任何證據以釋明該進、銷、存貨系統資料
並非一般涉及該類資訊之人所知、如何具秘密性、有何實際或潛
在之經濟價值、抗告人採取何種合理之保密措施、倘開示該進、
銷、存貨系統資料或供本案訴訟進行以外之目的使用將如何妨害
抗告人基於該資料之事業活動等事實，抗告人之聲請不符合發秘
密保持命令之要件，自不能准許等詞，因而裁定予以駁回。
惟按聲請發秘密保持命令時，聲請狀中記載應受命令保護之營業
秘密，得以間接引用方式揭露，以供法院判斷是否符合營業秘密
要件為已足，無須揭露營業秘密之內容。又法院受理關於秘密保
持命令之聲請，為確定應受保護之營業秘密及受命令之人，於裁
定前得通知當事人協商確定之，此觀智慧財產案件審理細則第二
十條第一項第二款、第二十一條第二項之規定自明。本件利統公
司於九十七年十二月二十五日遞狀陳稱：「被上訴人（指丁○○
等，下同）一再爭執其營業秘密可能外洩，自應考慮聲請核發秘
密保持命令，且鈞院曾二次當庭諭示被上訴人可行使此權利」、
上開第一號事件承辦法官行準備程序時，亦詢問丁○○（即抗告
人公司負責人）：「是否考慮聲請秘密保持命令？」（見第一號
(二)卷五九、五二頁），參以秘密保持命令之制度旨在兼顧訴訟當
事人及第三人之營業秘密保護，則抗告人所陳應受保護之營業秘
密詳如聲請事項，是否符合間接引用方式揭露，有待釐清。第按
釋明為當事人提出之證據未能使法院達於確信之程度，僅在使法
院得薄弱之心證，信其事實上之主張大概為如此者。抗告人於同
年月三十一日聲請發秘密保持命令狀載稱：伊公司電腦中之資料
，部分為公司之進、銷、存貨系統資料，內含伊公司進貨、銷貨
及存貨等貨品進銷來源去向、售價及數量等系統化詳細資訊，於
伊公司僅少數管理階層始能接觸，具有實際或潛在經濟價值，且
該資料之開啟及使用亦需特定之軟硬體技術配合，自屬營業秘密
法第二條所定之營業秘密，及相關案號為上開第一號等情，旋經
承辦法官同日批示調閱本案卷宗（含保全證據卷、保全之所有證
據）。觀之卷附準備程序筆錄記載：兩造同意部分檢索條件，法
官宣示九十七年十二月二十六日當庭勘驗搜尋之檢索關鍵字為：
一「國外供應商」之全部關鍵字；二「產品」之第二、三、五、
六、八、十四、十七、十八、十九項；(三)「客戶名單」之全部關
鍵字等語，屆期並勘驗系爭硬碟予以備份、檢索（見第一號(二)卷
五四、七二至七三頁），足認該硬碟業經搜尋檢索之資料非寡，
能否逕謂抗告人就該資料有屬營業秘密未提出釋明，洵非無疑。
原法院未遑詳查究明，遽以抗告人未具體敘明營業秘密，亦未釋
明該資料有何營業秘密為由，而為其不利之論斷，自嫌速斷。抗
告論旨，指摘原裁定不當，聲明廢棄，非無理由。
據上論結，本件抗告為有理由。依民事訴訟法第四百九十二條，
裁定如主文。
中    華    民    國  九十八  年    三    月   十九   日
                      最高法院民事第七庭
                          審判長法官  劉  福  來
                                法官  陳  國  禎
                                法官  陳  重  瑜
                                法官  吳  麗  女
                                法官  簡  清  忠
      本件正本證明與原本無異
                                      書  記  官
中    華    民    國  九十八  年    三    月  三十一  日
                                                      K


司法院資訊處製作；財團法人民間司法改革基金會備份。
